【裁判字號】    89,易,3369
【裁判日期】    900119
【裁判案由】    傷害等
【裁判全文】
台灣台中地方法院刑事判決                        八十九年度易字第三三六九號
    公  訴  人  臺灣臺中地方法院檢察署檢察官
    被      告  甲○○
右列被告因傷害等案件，經檢察官提起公訴（八十九年度偵字第一０００一號），本
院判決如左：
    主  文
甲○○連續以加害生命、身體之事，恐嚇他人，致生危害於安全，累犯，處拘役伍拾
玖日，如易科罰金，以參佰元折算壹日。被訴傷害部分不受理。
    事  實
一、甲○○於民國八十六年間所犯麻醉藥品管理條例罪，經台灣新竹地方法院判處有
    期徒刑三月確定，並於八十六年五月二十九日易科罰金執行完畢，詎仍不知悔改
    ，於擔任台中市○○路「親親戲院」（起訴書誤載為來來戲院）清潔工期間，因
    不滿在戲院旁北屯路十四號開設「桃子核紅茶店」之乙○○經常將廢紙箱等物擺
    放在騎樓下，且屢勸不聽，於八十九年六月六日清理親親戲院時，拾獲不詳姓名
    之人所遺失之玩具手槍一把，竟意圖為自己不法所有，將該把玩具手槍侵占入己
    ，嗣基於概括之犯意，先於八十九年六月六日晚間八時三十分許，攜帶所拾獲玩
    具手槍一把，將之插於腰際，前往乙○○之紅茶店，見乙○○及其子丙○○均在
    店內，即出言恫嚇乙○○及丙○○稱：「必須將紙箱整理好，否則要你們好看」
    等語，復於同年月九日凌晨一時許，再度前往紅茶店，腰際仍佩帶該把玩具手槍
    ，即手握槍柄，對乙○○及丙○○稱：「立即處理紙箱，否則要你們好看，要對
    你們碰碰」等語，以加害生命、身體之事項恐嚇乙○○及丙○○，致乙○○、丙○○因之心生畏懼，足生危害於乙○○、丙○○之安全。末於是日凌晨二時許，
    再度將該玩具手槍插於腰際間，前往紅茶店巡視，見僅乙○○一人在場，且仍未
    依指示整理棄置雜物，乃以左手猛推乙○○胸部，右手做勢拔槍方式，恐嚇在場
    之乙○○，致乙○○心生畏懼，為求防衛，隨手拿起店內工作上之西瓜刀一把
    ，向甲○○手部、頭部、臉部及肩膀連砍四刀後，隨即向外逃逸（傷害部分業經
    不起訴處分確定在案）。
二、案經臺中市警察局第二分局報請臺灣臺中地方法院檢察署檢察官偵查起訴。
    理  由
有罪部分：
一、訊據被告甲○○固不諱言曾將拾獲之玩具手槍插於腰際，前往被害人乙○○經營
    之紅茶店之事實，惟矢口否認有何前揭之犯行，並辯稱僅與乙○○發生口角，無
    恐嚇意思云云。惟查右揭事實，業據告訴人乙○○、丙○○於偵查中分別指訴暨
    證述綦詳在卷，互核所供情節相符，並有扣案之玩具手槍一把附卷足資佐證，而
    參諸扣案之槍枝係黑色槍身，佐以被告多次將之插在腰際上，於夜間時分前往被
    害人店內等情，及被告自陳伊出言不遜，口氣不佳等語，被告上開行徑，豈有不
    致人心生畏懼之理，是綜據上述，被告辯稱上開言行實無恐嚇之意，要無足採，
    事證已臻明確，被告犯行洵堪認定。
二、核被告所為，係犯刑法第三百三十七條侵占遺失物罪及第三百零五條之恐嚇罪。
    被告一持槍恐嚇行為，侵害乙○○及丙○○之法益之數同一罪名，屬想像競合犯
    ，應從一重處斷；又被告所為前開數恐嚇行為，時間緊接，犯罪構成要件又復相
    同，顯係基於概括之犯意為之，為連續犯，爰依刑法第五十六條之規定以一罪論
    ，並加重其刑。被告所犯上開連續恐嚇罪及侵占遺失物罪間，有方法結果之牽連
    關係，為牽連犯，應從一重之恐嚇罪處斷。至於被告侵占遺失物部分犯罪，起訴
    法條雖未論及，惟起訴事實既已記載明確，且與其餘部分犯罪為牽連犯，屬裁判
    上一罪關係，自為本院審理論究範圍，併予敘明。被告前於八十五年間曾因違反
    麻醉藥品管理條例罪，經台灣新竹地方法院判處有期徒刑三月確定，並於八十六
    年五月二十九日易科罰金執行完畢，五年以內再犯本件有期徒刑以上之罪，為累
    犯，應依刑法第四十七條規定遞予加重其刑。爰審酌被告基於整理所任職戲院之
    週邊環境之目的，對被害人所為之不當言行，其犯罪之動機、目的、手段，所生
    危害及犯罪後已與被害人達成和解，有和解書在卷可按，業已取得被害人之諒解
    ，犯後態度尚非不佳等一切情狀，量處如主文所示之刑，並諭知易科罰金之折算
    標準，以資懲儆。
不受理部分：
一、公訴意旨詳如起訴書所載。
二、按告訴乃論之罪，告訴人於第一審辯論終結前得撤回其告訴，又告訴經撤回者，
    應諭知不受理之判決，刑事訴訟法第二百三十八條第一項、第三百零三條第三款
    定有明文。本件告訴人乙○○告訴被告甲○○持椅子拋擲，致受有拇指挫傷等傷
    害之案件，起訴書認係犯刑法第二百七十七條第一項之傷害罪，依同法第二百八
    十七條之規定，須告訴乃論。茲據告訴人撤回其告訴，依照上開說明，此部分應
    諭知不受理之判決。
據上論斷，應依刑事訴訟法第二百九十九條第一項前段、第三百零三條第三款，刑法
第五十六條、第三百零五條、第三百三十七條、第五十五條、第四十七條、第四十一
條、罰金罰鍰提高標準條例第一條前段、第二條，判決如主文。
中    華    民    國      九十        年      一      月      十九      日
                                      台灣台中地方法院刑事第二庭
                                              法  官  林  靜  芬
右正本證明與原本無異。
如不服本判決，應於判決送達後十日內向本院提出上訴狀，上訴於臺灣高等法院臺中
分院(須附繕本)。
                                              書記官
中    華    民    國      九十        年      一      月      十九      日
附錄論罪科刑實體法條文：
中華民國刑法第三百零五條
 (恐嚇危害安全罪)
以加害生命、身體、自由、名譽、財產之事，恐嚇他人致生危害於安全者，處二年以
下有期徒刑、拘役或三百元以下罰金。
中華民國刑法第三百三十七條
 (侵占遺失物罪)
意圖為自己或第三人不法之所有，而侵占遺失物、漂流物或其他離本人所持有之物者
，處五百元以下罰金。


司法院資訊處製作；財團法人民間司法改革基金會備份。
